【裁判字號】    96,訴,1266
【裁判日期】    970529
【裁判案由】    妨害性自主
【裁判全文】
臺灣臺北地方法院刑事判決              96年度訴字第1266號
公  訴  人  臺灣臺北地方法院檢察署檢察官
被      告  甲○○
選任.護人  周欣穎律師
            許文彬律師
上列被告因妨害性自主案件，經檢察官提起公訴（96年度偵字第
8596號、第15875號）及當庭追加起訴，本院判決如下：
    主  文
甲○○無罪。
    理  由
一、公訴意旨略以：被告甲○○於民國93年起任職００縣００鎮
    ○○○路0段00之0號00樓丁○大學００研究所專任之助理教
    授，A為被告於93年研究所指導學生兼行政助理，B為被告於
    94 年研究所指導學生，C為被告於95年研究所指導學生、00
    000000為被告96年研究所指導學生兼行政助理（被告、A、B
    、C、00000000等人之真實姓名詳卷附年籍對照表），均為
    被告任職丁○大學期間因教育、業務關係而受監督之人。被
    告竟利用學生擔憂拒絕其請求，論文分數過低，無法順利畢
    業而獲取推薦出國深造或就業機會，及換找其他指導教授有
    現實上之困難（其他教授可能顧慮得罪同事，或該要求換找
    指導教授之學生有何性格上缺點而不願接受）之心理，而分
    別告以將給學生論文高分，找尋不會刁難之口試委員護航，
    使學生能順利畢業，並替學生寫推薦信推薦出國深造或就業
    為條件，分別為下列妨害性自主之行為：
    (一)於93年間，在臺北縣淡水鎮某賓館及附近租屋等處，撫摸
      、親吻A之胸部及下體，要求A替其口交，並將生殖器插入
      代號A之生殖器及口腔中得逞。
    (二)於94年間，在臺北縣淡水鎮某賓館及丁○大學研究室，撫
      摸、親吻B之胸部及下體，要求B替其口交，並將生殖器插
      入代號B之生殖器及口腔中得逞。
    (三)於95年間，在臺北市○○區○○路68號2樓U2MTV成都店包
      廂內，為親吻及撫摸C之胸部及下體之猥褻行為；於95 年
      12月中旬以後，在C宿舍，對之為親吻及撫摸身體之猥褻
      行為；於95年12月4日至96年1月17日止，多次與C為性交
      行為；
    (四)於96年1月11日下午2時許，在臺北市○○區○○路68號2
      樓U2MTV成都店A09包廂內，親吻00000000之胸部及下體，
      要求00000000替其口交，將生殖器插入00000000口腔中得
      逞。
    因認被告上開所為，分別涉有刑法第228條第1項之利用權勢
    、機會性交罪，及同條第2項之利用權勢、機會猥褻罪（就C
    的部分，原起訴書犯罪事實認為被告是在前揭在MTV包箱內
    對之為強制猥褻行為，惟此部分事實業據公訴檢察官於本院
    97 年5月8日審理期日，當庭變更犯罪事實為如前述之利用
    權勢、機會為猥褻行為，並變更此部分所引之起訴法條為刑
    法第228條第2項，另當庭追加如前述對於C其餘之利用權勢
    、機會為猥褻、性交行為）。
二、訊據被告堅詞否認有公訴人所指之上開犯行，辯稱：伊與A
    、B、C等人，是因為戀情進展才逐漸發生性行為，與000000
    00在MTV館內之親密舉動，則是經過其同意後而為，並非利
    用伊教授之權勢、機會而為等語。
三、公訴人認被告涉有上開犯行，無非係以：(一)被告之供述；(二)
    B、00000000之證述；(三)證人即查證員警陳嘉祥之證述；(四)
    證人即丁○大學性別平等委員會執行秘書黃文智之證述、該
    委員會委員徐銘佐之證述、丁○大學諮商輔導組組長乙○○
    之證述；(五)被告之自白書（見96年度偵字第8596號卷第33至
    35頁）；(六)丁○大學96年3月8日對00000000、C之訪談筆錄
    （見96年度偵字第8596號卷第87頁證物袋）；(七)被告與0000
    0000之電話對話譯文（見96年度偵字第8596號卷第21至30頁
    ）；(八)被告傳給00000000之電話簡訊內容相片（見96年度偵
    字第8596號卷第39至42頁）；(九)A、B、C、00000000之入學
    資料，B之休學申請書，被告申請行政助理之資料，學校網
    站論壇列印資料（見96年度偵字第8596號卷第87頁證物袋、
    第84至86頁，96年度他字第2343號卷第79至82頁）；(十)U2MT
    V包廂現場照片（見96年度偵字第8596號卷第37至39頁）；
    (十一)丁○大學96年4月24日（起訴書誤載為26日）校委字第096
    000084號函、臺視新聞關於被告性侵害事件之相關報導等（
    見96年度他字第2343號卷第78頁，96年度偵字第8596號卷第
    81至82頁）等；為主要論據。
四、程序部分：
    (一)審判範圍部分：按於第一審辯論終結前，得就與本案相牽
      連之犯罪或本罪之誣告罪，追加起訴；追加起訴，得於審
      判期日以言詞為之；刑事訴訟法第265條定有明文。所謂
      相牽連之案件，依刑事訴訟法第7條之規定：「有左列情
      形之一者，為相牽連之案件：(一)一人犯數罪者。(二)數人共
      犯一罪或數罪者。(三)數人同時在同一處所各別犯罪者。(四)
      犯與本罪有關係之藏匿人犯、湮滅證據、偽證、贓物各罪
      者」。經查，就被告對C的部分，於本院審理時公訴檢察
      官就前揭95年12月中旬以後，對之為親吻及撫摸身體之猥
      褻行為，與95年12月4日至96年1月17日止，多次與C為性
      交行為以言詞追加起訴。此追加起訴部分，為刑事訴訟法
      第7條第1款所定之一人犯數罪之相牽連案件，按上規定，
      核屬有據，應予准許。至於就被告對C在U2MTV包廂為猥褻
      行為的部分，原起訴書認為是以強制手段犯之，嗣公訴檢
      察官依C女於本院審理時之陳述，變更此部分行為手段為
      利用權勢、機會犯之，核公訴人此部分所指對C為猥褻行
      為的基本事實相同，自得在基本事實同一範圍內，變更此
      部分犯罪事實，爰就公訴檢察官變更後的事實加以審理。
    (二)證據能力部分：
      (1)被告之選任辯護人否認下列證據的證據能力：000000
        00就前揭A、B、C被害事實的證述；丁○大學96年3月8
        日對00000000、C之訪談筆錄；學校網站論壇列印資料
        ；臺視新聞關於被告性侵害事件之相關報導。查，0000
        0000就其偵查中陳述有關A、B、C之被害事實，就此部
        分依其於本院審理時所述：（偵訊中你有提到A、B、C
        跟被告之間的一些事情，這些事情你如何得知？）A女
        是A 女自己跟伊說的，B女伊是聽另外同學講的，C女的
        部分是A女先跟伊說，伊再去問C女，可是A女跟C女對伊
        說的不太一樣等語（見本院卷第229頁）。是00000000
        陳述其自A女、C女所聽聞的部分，屬於00000000親身經
        歷事項，並非傳聞，自有證據能力，至於B女部分，既
        非聽聞自B女的陳述，而係自他處聽聞，此部分核屬傳
        聞證據，無證據能力。前揭丁○大學對於00000000、C
        之訪談筆錄，核屬00000000、C之人在審判外的陳述，
        且此陳述又非對司法人員而為，自無刑事訴訟法所定例
        外得為證據之適用，是依刑事訴訟法第159條第1項之規
        定，不得作為證據。至於學校網站論壇列印資料、臺視
        新聞關於被告性侵害事件之相關報導，均未表明此資料
        來源為何，自屬傳聞證據，按前所述，不得作為證據。
      (2)除上開部分外，被告及選任辯護人對其餘下列各項證據
        資料，均同意作為證據使用，本院審酌該等言詞陳述及
        書面陳述作成時之情況，並無不適當之情事，均得作為
        證據。
五、按犯罪事實應依證據認定之，無證據不得認定其犯罪事實；
    又不能證明被告犯罪者，即應諭知無罪之判決；刑事訴訟法
    第154條第2項、第301條第1項分別定有明文。又事實之認定
    ，應憑證據，如未能發現相當證據，或證據不足以證明，自
    不能以推測或擬制之方法，為裁判基礎，有最高法院40年臺
    上字第86號判例意旨可為參照。另按認定犯罪事實，所憑之
    證據，雖不以直接證據為限，間接證據亦包括在內，然無論
    直接或間接證據，其為訴訟上之證明，須於通常一般之人均
    不致於有所懷疑，而得確信其為真實之程度者，始得據之為
    有罪之認定，倘其證明尚未達到此一程度，而有合理性懷疑
    之存在時，即無從為有罪之認定（最高法院76年臺上字第49
    86號判例意旨參照）。而刑法第228條之罪，係以對於因親
    屬、監護、教養、教育、訓練、救濟、醫療、公務、業務或
    其他相類關係受自己監督、扶助、照護之人，利用權勢或機
    會而為性交或猥褻行為；是自以行為人與被害人有該條所定
    監督與服從之關係，行為人對於服從其監督之人，「利用」
    其監督之權勢，實施性交或猥褻行為，而被害人處於權勢之
    下，有不得不服從之勢者，方可構成，如相對者出於甘願，
    絲毫與權勢無關，即係一種單純之和姦行為，彼此雖有上開
    關係，仍不在本條適用範圍之內（最高法院33年上字第262
    號判例意旨參照）。
六、經查：
    (一)A為被告於93年研究所指導學生兼行政助理，B為被告於
      94年研究所指導學生，C為被告於95年研究所指導學生，
      00000000是於94年度進入丁○大學００研究所，並選修被
      告所開的課程，95年2月起私下擔任被告的助理，並非正
      式向學校申請的助理；又被告在此期間確與A有如前述之
      猥褻或性交行為，與B曾在其研究室內為親吻、愛撫的行
      為，亦曾在淡水賓館內，與B為前述性交行為，及在95年
      12月中旬以後，對C女為親吻及撫摸身體之行為，及95年
      12月4日至96年1月17日止，多次與C女為性交行為，及如
      前述時、地，對00000000為親吻胸部、撫摸下體，並要求
      00000000替其口交行為等情，迭據被告於偵、審中坦承在
      卷，且分經證人B、C、00000000、黃文智、丙○○證述屬
      實，並有如前述三所示(五)被告之自白書、(九)A、B、C、000
      00 000之入學資料、被告申請行政助理之資料、(十)U2MTV
      包廂現場照片等附卷可稽；是此部分事實，可堪認定。
    (二)被告與A雖有如前述之教育、業務（即A為被告正式向學校
      申請的助理）關係，與B、C、00000000有如前述之教育關
      係，並在此關係期間內分別與之發生如前述性交、猥褻等
      行為，然依被告於偵、審中所述，則一再否認有何利用其
      權勢或機會而為，並以前詞辯稱。則按前所述，尚難僅因
      被告有此教育、業務關係，而在此期間的性交或猥褻行為
      ，即當然構成刑法第228條之罪，仍應探究被告究竟有無
      利用其權勢或機會而犯之，而此部分事實既屬犯罪之構成
      要件，自應有積極證據加以證明。
    (三)就公訴人前揭一(一)所指利用權勢、機會對A為性交、猥褻
      行為部分：公訴人雖舉證人00000000、陳嘉祥、黃文智、
      徐銘佐、乙○○於偵查中之證述等為據。查，本件是0000
      0000分別向學校提出申訴、向員警提出告訴後，因提及被
      告與A間有性關係之事，才就此部分進行調查。然根據該
      校及員警查訪結果，A就此部分均不願再為任何陳述，甚
      至表明不願對被告為申告之意，而A於本院審理期日經傳
      喚並未到庭，公訴人就此表明A已經出國、捨棄此部分調
      查證據之聲請（見本院卷第245頁）。則被告與A間發生前
      述性關係之實情究竟如何，因A未能到庭證述而無從探知
      ，自僅能就公訴人前揭所舉之事證加以審認。然查：
    1.依證人00000000就此部分於偵查中所述：…後來案發後，
      伊有去試探A，問她如果老師對她性騷擾或性侵害她會怎
      麼做，她說錄音並且去告他，後來伊坦白跟A講發生在伊
      身上的事情，她聽完很氣憤，她才告訴伊被告也對她做類
      似的事情，在她當被告助理第10天，在被告的研究室強吻
      她，當時研究室的位置比較隱密，並說被告當時對她說自
      己婚姻不美滿、工作不順利、把自己說的很可憐，讓她對
      被告有憐憫的感覺、卸下防備，所以他們有不正常的關係
      ，（所謂不正常的關係到什麼程度？）男女性器關接觸，
      （A為何會與被告發生性關係？）伊不知道，她的意思好
      像是她當時大學剛畢業，沒有工作經驗，年紀還小不懂事
      ，就呆呆的被騙，且被告很會講話，被告說服她等語（見
      96年度偵字第8596號卷第54頁）。於本院審理時所述：（
      你是否知道A女與被告有無發生過親密的關係？）伊是96
      年案件發生的隔幾天，從電影館出來過後的幾天，伊就約
      A女去拜拜，當時A女已經論文口試都通過了，應該算畢業
      了，但是還住在學校附近，然後伊試探性的問她，說如果
      被告對學生做什麼不禮貌的行為，伊問A女會怎麼做，A女
      就跟伊說錄音，蒐集證據指證他。拜拜完要坐捷運回淡水
      ，伊把在電影館發生的事情，一五一十的告訴A女，A女聽
      了非常的生氣，她也明白的對我說，她跟被告也是有不正
      常的男女關係，（A女有無對你說什麼細節？）有，也是
      因為當上老師的助理後才開始的，當時老師在國際學院的
      8樓，有一天老師把門關起來在裡面強吻她，她說她也不
      想這樣，但老師說自己的婚姻不幸福，A女就心軟了，然
      後兩人就發展成男女朋友的關係，老師也常常在學校留到
      很晚陪她，伊也有問A女，你們兩個現在還這樣嗎？A 女
      說已經沒有了，因為有一次她去找老師，A女問：我們兩
      人還算是男女朋友嗎？老師就對她說：好不容易把你甩了
      ，A女就哭著走了。其實有一陣子就有同學看到A女哭著從
      老師的研究室離開，伊本來以為是論文的關係，A女跟伊
      說原來是這樣伊才知道，A女當時還對伊說，她也沒有讓
      老師知道她住在淡水…（1月25日有無再與A 女談這些事
      情？）…從淡水回來之後到錄音之間還有再跟A女見面，A
      女有以她自己的經驗對伊說，老師可能會對伊做什麼，A
      女也有對伊說之前老師怎麼帶她去汽車旅館的，她說老師
      會從研究室打電話叫計程車，會一起坐上計程車一起去汽
      車旅館…（A女有無說她是被逼的，或是說她很怕被告，
      才會答應被告？）她沒有說被逼或是很怕，只是當時A女
      有讓我感覺，她好像還很喜歡老師，她對老師應該還是有
      感情的，（你是否知道A女有無男朋友？）有，她有對伊
      等說過，她有男朋友，但伊等都沒有看過她的男朋友，後
      來才知道她口中的男朋友就是老師等語（見本院97年5月8
      日審判筆錄第3至5頁）。是證人00000000雖有自A女處聽
      聞「A女在被告研究室被強吻」「A女有與被告發生性關係
      」等情，然00000000究非親自見聞之人，則被告係如何「
      強吻」A 女，及之後被告與A女是如何產生性關係，被告
      究竟有無任何利用其為教授之身分之機會而為等情，證人
      00000000之證述並無法證明。再者，依證人00000000前揭
      所述，A女確有與被告產生情感，甚至A女對外所稱之男朋
      友即為被告等情以觀，則被告與A女間所發生之親暱行為
      ，亦有可能因為感情因素所生，而與權勢、機會無涉。
    2.證人陳嘉祥為本案之承辦員警，其就查訪A之過程於偵查
      中證稱：根據被害人00000000提供資料查證得知另外還有
      一位A被害人…伊有試著打電話與傳簡訊與他們聯繫，其
      中與A被害人聯絡上並在電話中就案情部分與他詢問，其
      表示之前有擔任被告助理，但是已完成學業取得學位，並
      準備出國唸書，不願再就案情多做解釋等語（見96年度偵
      字第8596號卷第67頁）。是A就其親身經歷既未對證人陳
      嘉祥為陳述，則證人陳嘉祥前揭偵查中之證述，自不足為
      被告有罪之佐證。而本件在00000000向學校提出申訴後，
      證人黃文智、徐銘佐、乙○○為該校性別平等委員會就被
      告的行為進行調查，然依證人黃文智、徐名佐及乙○○於
      警詢及偵查中所述，渠等並未與A接觸，所知被告尚有對A
      性侵害、A因此論文分數很高順利畢業、獲得被告推薦出
      國而不願提出告訴等情，亦均係「聽聞」而來，其真實性
      為何，實堪存疑，是證人黃文智、徐銘佐及乙○○此部分
      之證述，亦不足援為被告有罪之佐證。
    (四)就公訴人前揭一(二)所指利用權勢、機會對B為性交、猥褻
      行為部分：
    1.B於偵查中雖指稱：約前年9月份在他研究室，因修他課程
      有問題請教他，請教完課程後與他聊一下天，當時伊跟他
      坐一起，他就做出讓伊不舒服的事情，他突然說要開冷氣
      並起身走到伊面前將冷氣打開，在伊面前叫伊站起來，伊
      站起來後他突然抱住伊並親伊，伊並沒有同意他抱伊或親
      吻伊的行為，他有試圖摸伊的胸部，伊把他推開等語（見
      96年度偵字第8596號卷第99頁）。惟其後於本院審理時則
      證稱：（是否曾經親手繪畫過被告素描？）有，（該素描
      是否送給被告？）是，（是否曾經對被告說過「當為你畫
      素描時就已經愛上你了」等語？）伊好像有說過，但伊實
      際上沒有愛上他，只是對他有好感，因為伊是看照片，伊
      只是形容，（94年10月10日當天是否有到被告的研究室？
      ）10月初有去過，但幾號不記得了，（你記得你去的當天
      是否有與被告有愛撫的行為？）10月初去研究室送畫給他
      是第一次去的，10月中旬又第二次去他的研究室時，才與
      他有愛撫的行為…（之後你與被告是否上賓館發生性關係
      ？）有，大概二次…（你之前在偵查中提到曾經在研究室
      被被告突然之間摟抱、親吻，這是發生在何時的事情？）
      是第二次去研究室時…（剛才說你們兩人之間有發生過二
      次性關係，發生性關係時是否算是在交往？）算是，（你
      們是從何時開始交往？）大概是第二次在研究室事件之後
      ，（你和被告交往是否因被告追求你？）是，（被告追求
      你時，是否以何種說詞，請簡述之？）第二次與他聊天，
      他說覺得伊不像是學生，對伊是不一樣的反應，他說感覺
      伊比同齡的學生中較成熟，他對伊送他的素描畫很感動，
      對伊有好感，他有碰伊的手，（你當時是否因為被告是老
      師，卻向你做出上開回答的表示，而覺得可以跟被告交往
      ，想跟自己的男友分手？）伊當時反而認為被告是老師的
      身分，而不應該與他交往，伊有跟他表示，伊現在也有交
      往的男友，伊覺得這樣不好，（被告是教授，卻向你做上
      開的告白，給你的感覺如何？）伊被嚇到，覺得這樣很奇
      怪，因為場合、身分不對，（為何後來有跟被告交往，而
      且發生性行為？）因為第二次到他的研究室時，有跟被告
      聊天，他跟伊說很多男女交往之間的愛情觀，伊有表明伊
      的愛情觀是伊有男友，伊男友很愛伊，伊不應該與被告有
      交往的行為，或是有愛撫的行為，後來被告有反駁伊，跟
      伊說男生都會因為認識別的女生，或是有外遇的行為，他
      有找到與他愛情觀不一樣的地方，當時伊是對老師比較有
      好感，他也叫伊把他看成是朋友一樣跟他聊天，伊無法反
      駁他，所以伊相信了他…（第二次在研究室時，是否被告
      跟你說對你有好感，才親吻、愛撫你的？）是…（你剛才
      說你不是自願的，當時為何不推開，或拒絕？）伊有稍微
      推開，但當時伊對被告很信任，一時之間無法反應過來，
      但伊有要推開的意思…（你如何拒絕被告？）因為他是突
      然先親伊的嘴巴，伊來不及拒絕，後來他要摸伊的胸部，
      伊有跟他說不要，而且伊有推他，可是他還是摸，伊就不
      知道要講什麼，就讓他摸，摸了大概10分鐘，（你讓被告
      摸10分鐘而沒有拒絕他，跟修他的課有無關係？）跟修課
      沒有關係，是因為伊對他有好感，就是對老師的那種好感
      ，（在研究室撫摸這件事發後多久，與被告發生性關係？
      ）過不到一個禮拜，被告就邀伊去外面的旅館，兩人就發
      生性關係，（跟被告去旅館發生性關係，是否都是你同意
      的？）伊有同意，（你同意去旅館與被告發生性關係，與
      修他的課有無關係？）沒有，是因為對他有好感等語（見
      本院卷第238至245頁）。
    2.是細譯B前揭所述，B是在94年10月初，先主動贈送為被告
      繪製的素描，並對被告表示好感。則以B女的舉措，確實
      會使被告認為可與之進一步交往。是故其後於94年10月中
      旬，B又前去被告之研究室時，被告才對之同表好感，而B
      又表示接受後，被告才進一步為親吻、愛撫行為。則就此
      情境而言，被告客觀上不僅未有任何利用其為教授之權勢
      或機會的行為，且被告亦是認為B對其有好感，雙方可進
      一步發展才會對之為此親密行為，亦難認被告有何主觀上
      的犯意，是被告此舉自與刑法第228條第2項之構成要件不
      符。而在被告與B交往後，雙方才進一步在外旅館發生性
      行為，既據B證述明確如前。則此既係雙方因感情因素而
      自願發生之性交行為，而與被告身為教授之權勢或機會無
      涉，此部分行為亦難遽以刑法第228條第1項之罪相繩。
    3.公訴人雖以B前揭陳述：對被告是屬於老師的那種好感，
      不知該講什麼話、該如何拒絕等語為由，認為被告是利用
      學生對於老師的信賴，而據以認定被告是利用此機會而犯
      。然查，依B於偵查及本院審理時所述，B於94年9月時是
      研究所1年級，僅是選修被告所開的課程。則被告與B間雖
      有此教育關係，然當時B女研究所才剛開學，尚未到畢業
      在即、而需教授指導撰寫論文之程度，則以被告與B間當
      時之關係而言，是否有令B迫於此情而不得不從，並非無
      疑。再者，被告與B前揭親密舉措，係兩情相悅所生，而
      與被告之身分、教學無關，業據B於本院審理時證述如前
      。則被告客觀上不僅並無任何利用教授之權勢或機會的行
      為，且被告在行為時，亦認為可與B女交往而為，而無任
      何犯罪的主觀犯意。故即令B前揭所述屬實，然此究屬B個
      人之感受，對於被告而言實屬無從探知，自難以B個人之
      主觀上臆測，即遽以推認被告有利用權勢或機會而為性交
      或猥褻的行為。
    4.至於公訴人所舉證人陳嘉祥、黃文智、丙○○、乙○○之
      證述。依證人陳嘉祥於偵查中之證述：…至於B伊打電話
      、傳簡訊均聯絡不上該名被害人，伊僅有透過被害人0000
      0000之陳述才知道B是因類似事件辦理休學，B父母親曾為
      此事到學校要找老師理論等語（見96年度偵字第8596號卷
      第67頁）。又依證人黃文智、徐名佐及乙○○於警詢及偵
      查中所述，渠等並未與B女接觸，就B女部分所知，亦係「
      聽聞」而來。是證人陳嘉祥、黃文智、丙○○及乙○○之
      證述，均屬傳聞，其真實性自堪存疑，均不足援為被告有
      罪之佐證。
   (五)就公訴人前揭一(三)所指利用權勢、機會對C女為性交、猥褻行
     為部分：
    1.就公訴人所指被告在U2MTV成都店包廂內，對C為親吻、撫
      摸下體之猥褻行為，被告於偵、審中則一再否認，供稱：
      伊當天有詢問過C，經其同意後，伊才伸手去摟C的肩，並
      無對C為任何猥褻之行為等語。查，公訴人認被告有此部
      分之猥褻行為，無非係以證人00000000、陳嘉祥、徐銘佐
      、乙○○於偵查中之證述等為據。然查：
      (1)00000000就此於偵查中證稱：…另外還有一個C，她也
        是被被告帶到MTV，因為她不知道MTV是什麼地方，她進
        去包廂後整個人坐的很僵直，當被告要靠近時，她就整
        個人閃開，並一直說「喝水喝水」，所以她能夠一直撐
        到整部片看完，片子結束後服務生就馬上進入包廂，把
        燈打開，對他們說影片結束請他們離開，她說她很感謝
        那些服務生等語（見96年度偵字第8596號卷第58頁）。
        證人陳嘉祥於偵查中則證稱：…C有聯絡上，伊在電話
        中有與他約詢問時間，但他表示要收到正式通知書才願
        意說明，伊在電話中有詢問被害經過，他表示被告有帶
        他去過U2MTV，用同樣手法要藉機靠近他並對他上下其
        手，但因他警覺到被告行為有異，故他找機會奪門而出
        ，就逃出該MTV等語（見96年度偵字第8596號卷第67頁
        ）。證人丙○○就此部分於偵查中卻證稱：（你訪談證
        人C，證人如何陳述？）證人C說被告同樣帶她到MTV 包
        廂，被告要她坐靠近，她不過去，被告並要伸手碰她，
        她就閃開，因為她明顯表示反抗，所以被告沒有更進一
        步的行為等語（見96年度偵字第8596號卷第101頁）。
        證人乙○○就此部分於偵查中則證稱：伊只有一次是證
        人C接到刑警隊的通知，所以她來找伊，伊陪同她一起
        去接受法律資訊，她告訴伊被告對她曾經有過行為上的
        試探，摸身體；肩膀、胸部一帶，並且有強吻的行為，
        但是伊並沒有去追問細節包含發生時間、地點等語（見
        96年度偵字第8596號卷第104頁）。則C就此部分對於證
        人00000000、陳嘉祥、丙○○及乙○○之陳述，均互有
        出入，究竟實情為何，自應以C女之證述加以審認。
      (2)依C於本院審理時就此部分之證述：（在95年11月1日被
        告是否有帶你去Ｕ2ＭＴＶ？）是，（在Ｕ2ＭＴＶ被告
        是否有親吻你，及摸你的胸部及下體？）沒有，（當天
        被告是否有企圖要拉你靠近他？）他是在電影快撥完時
        ，因為包廂裡面的冷氣太冷，將手伸到伊的肩膀，可能
        是要讓伊保暖、讓伊暖一點，有摸到伊的手臂，可是伊
        不清楚他的動機，但伊想是因為冷氣冷吧，（在95年11
        月1日時，你有無跟他發生性交行為？）沒有…（你剛
        才說在Ｕ2ＭＴＶ95年11月1日那次，被告只是摸你的肩
        膀，有無讓你不舒服？）伊只是嚇到，而且覺得怪怪的
        ，他大概是怕我太冷，應該還好吧，（如果只是還好，
        為何你在丁○大學的調查報告說，工讀生一開門你就衝
        出去？）伊忘記當時怎麼說，但伊沒有衝出去，伊是看
        到有人進來時，覺得滿開心，因為覺得滿尷尬…（去包
        廂那次服務員進來後，有無發生什麼事？）服務員進來
        就是電影剛好播完，伊等就離開了，是電影演到一半，
        被告有摸伊肩膀及手臂而已，應該沒有摸身體其他的部
        位，他是有把伊拉過去等語（見本院97年3月5日審判筆
        錄第2至8頁）。是依C所述，並無公訴人前揭所指為親
        吻、撫摸胸部及下體之猥褻行為。雖被告有伸手摸C 肩
        膀及手臂的行為，然此客觀上究非屬滿足色欲之猥褻行
        為。
    2.就公訴人所指被告在95年12月中旬以後，對C為親吻及撫
      摸身體之猥褻行為，及95年12月4日至96年1月17日止，多
      次與C為性交行為部分，依C於本院審理時所述：（之後有
      無跟被告發生過性交行為？）有，95年12月中旬過後，（
      第一次跟被告發生身體接觸，例如親吻、撫摸身體等親密
      行為，是於何時？）95年12月中旬左右，詳細日期伊記不
      清楚了，（你後來跟被告發生性行為，是否因為與被告已
      經變成男女朋友關係？）沒有，伊覺得不是男女朋友關係
      ，當天伊等早上本來是去參加一個會，後來被告叫計程車
      ，但伊覺得不想上車，因為伊覺得怪怪的，也不知道該怎
      麼辦，伊當時看到服務生也在看伊等，也覺得怪怪的，伊
      就上車，（你和被告發生性行為，是否因為被告是你的老
      師，所以不敢拒絕他的要求？）伊沒有辦法在他面前說伊
      不要去，就是不要上計程車，當時計程車停在旅館門口，
      伊根本就不要去，伊真希望沒有房間，被告就很積極的跑
      進去了，旁邊有人伊不知道要怎麼說，（你不知道怎麼說
      的原因，是否因為被告是你的老師身分關係？）伊是覺得
      跟他不熟，可能吧…（你與被告發生過多次性關係？）…
      伊記不得，應該有10幾次吧…（所以你與被告發生性關係
      ，完全沒有好感？）有好幾次被告說要去，伊知道他可能
      要去攔計程車，但伊心理都不想去，若伊等經過他說要進
      去，伊都有說不想要進去，（你是否半推半就的心態？）
      一開始伊有講說不想，而且伊很堅持，到後來伊覺得講也
      沒有用，他還是會去做，伊也就說不出口等語（見本院97
      年3月5日審判筆錄第2至9頁）。公訴人乃執以認定被告是
      利用其教授身分對於學生的權威關係，或學生對於教授信
      賴關係的機會，而對C為性交行為。然查：
      (1)依C於本院審理時所述：（跟被告互動的過程中，尤其
        有私下肢體的接觸及性行為，被告有無對你說過他是老
        師，你不能拒絕他？）這段期間是研一，伊還沒有正式
        找指導教授，只是修被告的課，他沒有說過：他是老師
        ，伊要同意或接受他的行為等語。則被告與C間雖有此
        教育關係，然被告在與C為前揭親密行為時，不僅未曾
        利用其身為教授之關係或機會，甚者，當時C僅是研究
        所上學期一年級，且是選修被告所開的課程，C當時尚
        未到畢業在即、而需教授指導撰寫論文之程度，則以被
        告與C當時之關係而言，是否有足以令C迫於此勢而不得
        不從的情況，並非無疑。
      (2)又依C於本院審理時所述：（你同意和被告發生性關係
        ，都沒有對被告有好感？）其實被告對伊說了很多話，
        伊心理沒有贊同他，但是伊也沒有反駁他，他有很多話
        是對他自己的推銷，他如果要說，伊就是聽這樣子，（
        你說的「被告說的很多話」，是否甜言蜜語？）他說如
        果兩人要在一起的話，是很好的組合，他說他瞭解的東
        西很多，可以給伊那方面實務上的經驗，（你是否曾經
        把你淡水住處的管制卡給被告？）那是被告跟伊說他要
        過來，伊說不要，他還是說要過來，伊說伊不會直接去
        下面，他說沒有關係，他可以在下面，伊怕下面有管理
        員會尷尬，所以這是一個特例，伊是擔心他會看到管理
        員，伊只給過這一次，而且伊給他的只是下面一道門的
        管制卡，上面還有二道門的管制卡伊也沒有給他，要有
        三道門才能到伊的住處，因為管理員認識伊，伊才會把
        最下面那道門的管制卡給他，（你們是否曾經到天母古
        道登山？）那是很久的事情，那時候還沒有發生任何關
        係，（你們是否曾經到淡水河邊星巴克聊天？）那次是
        在11月份的事情…（你是否有找被告陪你去婦產科檢查
        是否懷孕？）完全沒有懷孕的可能，因為伊覺得伊可能
        有感染，跟懷孕沒有關係，伊沒有找他，伊本來就要去
        ，因為當天伊沒有去上課，他打電話給伊，他才知道伊
        有感染，伊自己要去的，他就說他會來找伊，伊說沒有
        關係，伊心理是想不要，伊沒有找他一起去，而且伊是
        在婦產科裡面跟被告會面的…（96年1月18日有無陪被
        告去馬偕醫院泌尿科看診？）有，但伊不確定醫院的名
        稱…因為他說他要去，叫伊陪他去，伊想說還好，就陪
        他去，伊沒有想很多，伊想他是身體不舒服，就陪他去
        一下，沒有什麼特別的意思等語。則以C不僅前曾與被
        告單獨到U2MTV，且當時被告有伸手摟C肩膀、手臂的舉
        措，C不僅未加以拒絕，而在該次之後，被告對C表示好
        感、欲與之進一步交往之意後，C仍與被告單獨外出喝
        咖啡、登天母登山古道，甚至其後C還曾將住處出入的
        管制卡交付與被告，而對於自己私密婦科感染之事，亦
        不保留告知被告，而被告對於同關於己身私密泌尿科的
        看診，亦要C陪同等情以觀，在在均顯示被告與C當時確
        已超出一般師生之關係。
      (3)綜上，被告與C雖有如前述之性交、猥褻行為，惟被告
        不僅並未有何利用其教授之身分或機會的行為，又以當
        時被告與C的關係，既未強到使C必須與之為前述性交或
        猥褻行為不可之情事，參以兩人交往情形觀之，確已超
        出一般師生情誼，且此期間C與被告為性交行為達10 餘
        次，是若被告確有利用此身分關係，藉以使C不得不從
        ，則C遭此侵害，必身心備受摧殘，其驚恐懼怕之心理
        不言可喻，對被告當避之唯恐不及，何以竟仍給予被告
        數次可乘之機？則被告與C間前述之親密行為，確係雙
        方感情因素而生，而與被告身為教授之權勢或機會無涉
        ，自難遽以刑法第228條之罪相繩。
    (六)就公訴人前揭一(四)所指利用權勢、機會對00000000為性交
      、猥褻行為部分：
    1.00000000雖於偵查中指稱：…在案發前一天，伊讓他簽指
      導教授同意書…伊當時因為害怕，想說這種事怎麼會發生
      在伊身上，並且想說萬一沒有照他做的話，伊之後的論文
      要怎麼辦，伊之前聽伊姐講說要換指導教授程序很麻煩，
      且被換掉的指導教授會跟其他教授講，其他教授不敢收，
      所以伊就照他的話去做…（被告在與你發生口交或性關係
      時，有無表示他是老師教授的身分？）當然有，雖然他叫
      伊等都叫他大哥，但是伊同學都知道伊怕他怕的要死，伊
      就是把他當作老師…（他有無告訴你如果照他的意思去做
      ，畢業分數及論文都不會是問題？）有，先前還沒有去U2
      MTV時，大約是學期末時，他就有跟伊講過要幫伊找政大
      老師當口試委員，這樣可以加分，並且說學生在口試時被
      告會護航…後來在案發日伊等離開西門町U2MTV時，大約
      在中正紀念堂站時，他開始跟伊講以後畢業可以去AIT工
      作，那裡薪水很好，可以幫伊寫推薦信，在案發後幾天他
      有傳訊息給伊說他已經找了政大的老師當口試委員，這樣
      有國立大學教授幫伊的論文作保證，這樣伊的論文就會加
      分，（你會答應幫被告口交的原因，是因為他是教授，希
      望教授不要為難你的論文？）對，且他說他希望伊等兩年
      要畢業，他還說如果拖越久，他會越刁難、挑剔，且伊在
      案發時已經是第二年研究生，並且還沒有考學科考，也還
      沒有提論文大綱，伊怕伊沒有照他的意思做，會被他挑剔
      、刁難，無法順利畢業等語（見96年度偵字第8596號卷第
      51、53至55頁）。公訴人乃據以認定被告是利用00000000
      擔憂拒絕其請求，將會論文分數過低，無法順利畢業而獲
      取推薦出國深造或就業機會，及換找其他指導教授有現實
      上之困難之心理，而分別告以將給其論文高分，找尋不會
      刁難之口試委員護航，使其能順利畢業，並替其寫推薦信
      推薦出國深造或就業等為條件，利用此權勢、機會對之為
      前述猥褻及性交等行為。然查：
      (1)就00000000所指與被告簽立指導教授同意書乙節，經本
        院函詢丁○大學結果：00000000與被告間已於美國研究
        所內簽署論文指導教授同意書，惟尚未冊報教務處，美
        研所內倘欲更換指導教授，應檢附學生報告及論文指導
        教授變更同意書，報送教務處後，有關論文指導教授之
        更換，除依各該所內部規定外，並應遵照本校研究生論
        文指導教授遴聘規則第七條辦理；而該規則第七條則規
        定「因故終止指導關係時，研究生應以書面向所屬系、
        所申請更換指導教授，經原指導教授、新指導教授及所
        屬系所主管同意簽章後送教務處備查」；有該校97年3
        月13日校委字第0970000553號函及所檢附之00000000與
        被告簽立之指導教授同意書、前揭遴聘規則等（見本院
        卷第262至275頁）在卷足憑。可知即令在本件行為前一
        天00000000有與被告簽立指導教授同意書，惟依該校所
        定規則，00000000仍有申請更換指導教授之權，並非毫
        無變更的可能。參以00000000於本院審理時所述：（96
        年1月10日找被告簽指導教授同意書後，就不能不再找
        他寫論文嗎？）可以不找他…（有無聽過別人換老師？
        ）有，之前有一個學生已經找老師，也簽同意書了，但
        是這個學生和老師就很不愉快，之後也是換老師等語（
        見本院97年5月8日審判筆錄第7頁）。顯見00000000前
        揭所指換指導教授程序很麻煩，且被換掉的指導教授會
        跟其他教授講，其他教授不敢收云云，並無實據，其此
        部分之陳述，核屬個人臆測之詞，自難據其個人之臆測
        ，即遽認被告有據以利用權勢、機會的行為。
      (2)依00000000前揭於偵查中所述：…伊在案發時已經是第
        二年研究生，並且還沒有考學科考，也還沒有提論文大
        綱，伊怕伊沒有照他的意思做，會被他挑剔、刁難，無
        法順利畢業等語。於本院審理時所述：（96年1月你是
        研幾？）研二上學期末，還沒有放假，（當時你預計何
        時畢業？）97年6月研三畢業，（研二上學期時，是否
        已經講好要寫什麼論文題目？）是，但是還沒有開始寫
        ，只是在找資料，而且進度比較慢等語（見本院卷第23
        6 、237頁）。是以00000000當時距離預計畢業時間還
        有將近1年半的時間，且尚未進行學科測驗，甚至僅提
        出論文題目，根本尚未著手進行撰寫，則其當時既未到
        畢業在即、而需教授指導撰寫論文之程度，則00000000
        前揭所指擔憂論文分數過低、無法順利完成論文畢業乙
        節，實屬其個人主觀推測之詞，自難據其個人之臆測，
        即遽認被告有據以利用權勢、機會的行為。
      (3)就00000000所指被告以推薦出國深造或就業機會、找尋
        不會刁難之口試委員護航，使其能順利畢業乙節。依00
        000000於本院審理時所述：（你之前曾經提過被告會告
        以說要給學生論文高分，並且找口試委員護航，讓學生
        能夠順利畢業，或推薦出國深造等事，這些事情，被告
        是以何方法告知或何時告知你的？）96年1月11日下午
        他帶伊要回淡水的路上跟伊說，他要幫伊找政大的一位
        教授當伊的口試委員，當時有提到要到AIT去工作，說
        如果有需要可以幫忙，（96年1月11日下午之前，被告
        是否曾經明示或暗示類似的事情？）之前有提過，是在
        被告的研究室內，伊不確定有無跟其他同學一起，有聊
        到有關口試委員的事情，（你說的口試委員，是否上述
        可以找口試委員來護航的事情？）是，（這是在96年1
        月11日之前何時發生的？）是在95年底的事情等語（見
        本院卷第227至228頁）。是即令00000000此部分所指被
        告對其提過可推薦出國深造、就業機會、找尋口試委員
        護航等事俱屬實情，惟被告對之所提時間，先前是在95
        年12月底，距離本件有將近1個月的時間，其後則是在
        本件行為後，在在均足以顯示此部分之陳述與前揭行為
        無涉。是00000000執被告對其此部分之陳述，認為有受
        到逼迫而不得不從，亦屬其個人之臆測，自難以此遽認
        被告有據以利用權勢、機會的行為。
      (4)此外，依00000000於偵查中所述前揭被害經過：…在案
        發日之前他有提過要約兩個學長及伊一起午餐，他說要
        慶祝兩個學長畢業，伊也當他助理一整個學期，剛好學
        期末順便請伊吃飯，案發日伊與被告從淡水站出發，另
        外兩個學長自行到餐廳，在前往餐廳的路上他跟伊講早
        上有點匆忙，又提到他先前在國安會有什麼醜聞，他講
        話時與伊靠的蠻近的，伊當時並沒有想太多，因為伊以
        為他是要拉近他與學生間的關係，所以伊也沒有表現出
        排斥、不安的感覺，後來伊等去餐廳的路上，他說他下
        午沒有事情，問伊能否陪他下午逛逛，因為他晚上還有
        個飯局，所以下午剛好有空檔，希望伊陪他逛逛，消磨
        他的時間，伊因為單純以為他是要去飯局下午空檔沒有
        事情做，所以不以為意，就答應陪他逛街，一開始他問
        伊餐廳附近有什麼地方可以去，伊就說有101、信義商
        圈都在附近，然後他回伊說他不喜歡逛街，要伊再想想
        ，他提議吃完飯去西門町的MTV看場電影，他說因為下
        午空檔時間比較長，一場電影的時間剛剛好，可以消磨
        掉，所以伊也沒有多想，就答應他，後來抵達餐廳時學
        長們還沒有到，他還跟伊講說不要跟學長們透露伊跟他
        下午的行程，伊以為他是因為沒有約兩個學長請他們看
        電影怕對學長們不好意思，所以沒有懷疑，後來用餐完
        畢要離開餐廳時，學長還有問伊等是不是要一起回淡水
        ，被告跟學長說對，因為被告已經說對了且事前有跟伊
        說不要讓學長知道，所以伊跟被告也沒有讓學長知道伊
        等下午要去哪裡，伊等搭捷運前往西門町U2MTV，一開
        始也沒有什麼異狀，上樓後伊等先選要看哪種電影，挑
        好片伊等就一起進入包廂，當伊等要進入包廂那一剎那
        ，伊就開始覺得不對勁，但伊想說他是老師，且他說是
        要看電影，且伊當他助理一整年，他也沒有對伊怎樣，
        所以伊對他沒有什麼防備心，想說應該看電影而已不會
        怎樣，進入包廂後，他說這椅子可以躺著，叫伊脫鞋坐
        上去，他比伊先坐上椅子，姿勢呈半臥狀，並且將他的
        手放在伊的位置上，伊就坐到椅子上準備要脫鞋子，然
        後他就把燈光調暗，當他呈半臥狀時，伊就覺得很怪，
        但是伊又不知道該怎麼辦，因為他是伊的老師，而且他
        又沒有做出什麼動作，所以伊也不能夠立刻反應他到底
        要做什麼，那時伊坐離桌子很近，身體沒有靠沙發背、
        有點僵硬，但是他說「你坐後退、你坐過來比較舒服」
        ，意思就是要伊半臥在沙發上，他的手一直伸過來摸伊
        的右手肘，當時伊很害怕，不知道該怎麼辦，只知道是
        指導教授坐伊旁邊，不知道他要幹嘛，後來他邊摸邊說
        「OK嗎？還好嗎？」伊整個人嚇呆了，不知道怎麼回答
        ，只有微微「嗯」，但伊沒有點頭答應，後來他就抓伊
        的手，伊心裡想說他要幹什麼，可是伊不知道怎麼回應
        ，就只有說「大哥，你的手怎麼這麼冰」，然後他說「
        你可以給我溫暖嗎？」伊不知道怎麼回答，僅面有難色
        ，過沒多久他就轉身過來親伊嘴巴，伊當時真的不知道
        該怎麼辦，他的臉就離開伊的臉，伊知道伊的表情很害
        怕，但又不知道該怎麼做，他接著問伊「你會不會跟別
        人說？會不會明天就登在蘋果日報？」「你會不會覺得
        上了賊船，昨天才簽指導教授的同意書，今天就…」，
        伊想說他可能知道伊感到害怕，但覺得伊不會跟別人講
        ，他說「你要做人我也要做人」，伊有問他是否有對其
        他人做這種事，因為伊當他助理之前有個助理叫A，跟
        他互動很好，A跟被告講話很隨便、不客氣，且A跟伊說
        過被告太太要告A，所以伊才會這樣懷疑，所以伊問他
        是否也對A做過同樣的事情，他說「她那麼兇，我哪敢
        」，後來他看著伊往伊胸部摸，好像試圖想要解開伊的
        鈕釦，伊當天著襯衫、牛仔褲，伊因為害怕不敢有反應
        ，且他整個人是在伊上方，就算伊要逃也逃不掉的感覺
        ，後來他扣子解不開，問伊「怎麼解？我不會解」伊就
        回他「不會開就不要開」，然後他又盯著伊看說「我不
        會開」，並且盯著伊，意思要伊自己解開扣子，伊當時
        因為害怕，想說這種事怎麼會發生在伊身上，並且想說
        萬一伊沒有照他做的話，伊之後的論文要怎麼辦，伊之
        前聽伊姐講說要換指導教授程序很麻煩，且被換掉的指
        導教授會跟其他教授講，其他教授會不敢收，所以伊就
        照他的話去做，然後他開始摸伊的身體包括胸部，並且
        解開伊胸罩的扣子，後來他坐在伊腿上，要解開伊的皮
        帶，他要摸伊下體時，伊就跟他說「我月經還沒有完」
        ，他就回伊說「那是下一堂課」，伊整個人很害怕，不
        知道該怎麼辦，他就脫掉伊的外褲並說「內褲不要脫就
        好了」，後來他自己把衣服脫掉，整個身體趴在伊身上
        ，叫伊吻她的胸部，後來他叫伊幫他口交，他轉身背靠
        在牆上坐在沙發上，叫伊跪著替他口交，叫伊除了親他
        的生殖器外，並且他把他的生殖器放入伊的口中，直到
        他射精，在這過程中，他呻吟並且說「OH！MY GOD！」
        讓伊覺得很噁心，他射出來後叫伊吐在衛生紙上，之後
        他並且叫伊躺著靠在他身上並抱伊，他說「沒想到你那
        麼好抱」、「你很厲害喔！很常練喔！」讓伊覺得伊受
        到污辱，他之後又叫伊親他胸部，並且再幫他口交，伊
        當下不知當該怎麼辦，只好照他的意思去做，伊有想過
        伊是不是應該要逃掉，但是伊衣衫不整也不敢逃出去，
        只好繼續留在那邊，伊幫他親胸部、口交結束後，他看
        了一下時間說要離開了且他也達到他的目的，因為他除
        了晚上的餐會外，還要先上個公視的電視節目，所以電
        影的劇情他只瞄了一下說「這個在演什麼丫」，伊稍微
        跟他講了一下劇情，他問伊「你怎麼知道」，伊說「因
        為我看過」，他說「那你看過了，我們就離開了」等語
        （見96年度偵字第8596號卷第51至54頁）。是細譯0000
        0000前揭偵查中所述，被告在此之前，不僅未有何因課
        業之事而對00000000為施壓的舉措，當天亦僅係邀約其
        前來聚餐，而在前去餐廳途中提及要至U2MTV之事，甚
        至在進入U2MTV包廂後，被告伸手摸00000000的手、親
        吻其胸部、要其為之口交之時，00000000均未表拒絕，
        且被告亦未對之有何迫使其不得不從的舉措。是以當天
        情形觀之，被告客觀上不僅未有任何利用權勢、機會的
        行為。再者，依00000000前揭所述，當天是在前往聚餐
        途中，被告向其提出到U2MTV的邀約，被告要其勿將兩
        人此私下相約的行程告知同來聚餐的學長，00000000亦
        允諾照做並陪同被告前去，而在進入U2MTV包箱內此密
        閉空間後，又僅僅一張沙發床，被告將燈光調暗、躺在
        沙發上後，即將另一手放置在00000000所坐的位置上，
        而要其往後躺，00000000均應被告所允，甚至在被告伸
        手握00000000的手、詢問其感受時，00000000均未表示
        任何拒絕之意，而在被告對其親吻、撫摸後，亦是0000
        0000自行將上衣褪去，讓其撫摸胸部，而被告要000000
        00為之親吻身體、口交時，00000000均依被告所請而為
        。是以00000000之舉措觀之，確實會使被告以為前揭之
        撫摸、口交的行為，均係00000000自願而為，亦難認被
        告在行為時，主觀上有何利用其權勢、機會而迫使0000
        0000為性交或猥褻行為之犯意。
      (5)綜上，被告前揭與00000000為性交、猥褻等行為，不僅
        客觀上未有何利用權勢、機會的行為，而以00000000當
        時的舉措，確實會使被告認為是其自願而為，亦難認被
        告主觀上有何利用權勢、機會的犯意。雖00000000於偵
        、審中一再陳稱是因為指導教授的關係、害怕換指導教
        授無法順利完成論文、無法順利畢業、無法獲得推薦工
        作或出國才為前述行為等語，然此部分究屬00000000的
        臆測，業據認定如前，被告在本件行為時，既未有何利
        用此情況迫使其不得不從的行為，自難憑00000000個人
        的主觀推測，即遽為被告有罪的認定。
    2.至於公訴人所舉之證人陳嘉祥、黃文智、丙○○、乙○○
      ，渠等並非在場見聞之人，所知均係聽聞自00000000之陳
      述，而00000000前揭偵查中對於被告的指訴，既不足以為
      被告有罪之佐證，已如前述，是公訴人此部分所引的證據
      ，亦不足援為被告有罪的認定。又公訴人所舉被告與0000
      0000的電話譯文，被告當時雖有對00000000提及「如果你
      願意繼續跟我合作，我會幫你在學校繼續把它完成」等語
      ，及被告傳給00000000電話簡訊內容有「我昨天和黃奎博
      士講好了，由他做你口試主委」等語，而據以推認被告有
      利用其指導教授的權勢、機會迫使00000000為前述性行為
      。然查，在本件行為時，被告均未對之提及任何有關學業
      之事，已如前述，而公訴人所舉該對話是在96年1月25日
      ，簡訊內容則是在96年1月16日，均係在本件行為之後，
      自難以此事後對話之內容，即推認被告行為時有利用權勢
      或機會的犯行。至於公訴人所引前揭三(十一)所示之丁○大學
      96年4月24日校委字第096000084號函，則係該校受理0000
      0000之申訴後，性別平等委員會決議自95年度第2學期起
      將被告解聘，並未認定被告有公訴人所指利用權勢、機會
      的行為，是此部分之事證，亦不足為被告有罪之佐證。
七、綜上所述，被告為已婚之師長，不顧倫常而與女學生發生逾
    越師生間感情之情愫，並進而與發生性接觸之行為，固有可
    議。惟本件其既未利用其師長之權勢或機會而為，即難對其
    科以刑法第228條之罪責。此外，復查無其他積極證據，足
    資證明被告確有公訴人所指之犯行，揆諸前開說明，自應為
    無罪諭知。
據上論斷，應依刑事訴訟法第301條第1項前段，判決如主文。
本案經檢察官楊碧瑛到庭執行職務。
中    華    民    國    97    年    5     月    29    日
                  刑事第七庭    審判長法  官  孫惠琳
                                      法  官  孫正華
                                      法  官  許泰誠
以上正本證明與原本無異。
如不服本判決，應於判決送達後10日內，向本院提出上訴狀。
                                      書記官  劉麗英
中    華    民    國    97    年    5     月    29    日


司法院資訊處製作；財團法人民間司法改革基金會備份。
